最高法院刑事判決　　　　　　　　　　　　　　　八十七年度台上字第四二七六號
　　上　訴　人　丙○○
　　　　　　　　甲○○
　　　　　　　　乙○○
右上訴人等因走私案件，不服台灣高等法院台中分院中華民國八十七年六月十六日第
二審判決（八十七年度上訴字第二五○號，起訴案號：台灣彰化地方法院檢察署八十
六年度偵字第三三三二號），提起上訴，本院判決如左：
    主  文
上訴駁回。
    理  由
按刑事訴訟法第三百七十七條規定：上訴於第三審法院，非以判決違背法令為理由，
不得為之。是提起第三審上訴，應以原判決違背法令為理由，係屬法定要件。如果上
訴理由狀並未依據卷內訴訟資料，具體指摘原判決不適用何種法則或如何適用不當，
或所指摘原判決違法情事，顯與法律規定得為第三審上訴理由之違法情形，不相適合
時，均應認其上訴為違背法律上之程式，予以駁回。本件上訴人丙○○、甲○○、乙
○○上訴意旨略稱：一甲○○在警局初訊及檢察官偵查時，雖均自白稱：伊明知綽號
「鬍鬚張」者所託運之物品，係走私進口之大陸地區出產之香菇及七星牌洋菸，但在
第一審及原審審理中，業已改稱：不知該所託運者究竟係何物品。甲○○前後供述既
不相同，其有瑕疵甚明，原判決竟以該有瑕疵之自白，為認定上訴人等犯罪之證據，
於法自屬有違。二上訴人等均非貨主，查獲之物從包裝外面觀察，無從知其係走私進
口之物品。雖警員林正庭在原審證稱：其先在貨櫃貨車司機座位旁查獲一箱業已拆開
之走私香菸，嗣檢查貨櫃時，又發現其他走私物品等語。但該箱縱已拆開，上訴人等
僅知係七星牌香菸，並不知該香菸係走私進口之物，上訴人等委無犯罪之故意，上訴
人等在原審已作上開之辯解，原判決竟予捨棄不採，又未說明其理由，亦有判決理由
不備之違法等語。然查本件原判決認定上訴人等於民國八十六年四月八日下午六時許
，在台南市○○○○道下，以新台幣（下同）二萬五千元高價，受一綽號「鬍鬚張」
者之成年男子，委託運送走私進口之大陸地區出產之香菇一百七十箱（共重二千零四
十公斤）、七星牌洋菸三百七十三箱至彰化縣彰化市，其完稅價格香菇部分為三十六
萬五千四百六十六元，洋菸部分為一百十五萬二千五百七十元，於同月九日凌晨二時
許，在彰化市○○路與彰美路交岔路口處為警查獲等情，業已說明其所憑之證據及其
認定之理由甚詳。甲○○不獨在警局初訊時自白稱：伊明知所運送者係走私進口之物
品，於檢察官偵查中，仍作相同之供述（見警局卷第二頁、偵查卷第一七頁），丙○
○在警局亦供稱：「我因生活困苦，所以（鋌而）走險。」乙○○亦承認其參與運送
該走私進口之物品等語（見警局卷第三頁反面、第五頁及其反面）。警員林正庭在原
審復證稱：當日「路檢查獲司機座位旁有一箱走私的香菸，所以才檢查貨櫃。」「司
機座位旁（一箱）香菸是已被拆開，一看沒有公賣局的查驗章（指未貼有專賣憑證）
。」等語（見原審卷第四四頁及其反面）。該箱香菸既已拆開，又未貼有台灣省菸酒
公賣局專賣憑證，上訴人等又均有違反懲治走私條例罪之前科紀錄，如何能尚謂不知
所運送者係走私進口之物品﹖可見甲○○在警局初訊及檢察官偵查時之自白，係與事
實相符，原判決採為認定上訴人等犯罪證據之一，顯無違背經驗法則及論理法則之可
言。縱甲○○在原審翻異前供辯稱：不知所運送者係走私進口之物品云云。丙○○及
乙○○亦均辯稱：「不知情」等語。惟原判決理由業已明：依照上開所述，「足見
被告（即上訴人）等所辯，乃飾詞圖卸，自不足為憑」（見原判決正本第三頁第一一
至一二行），雖其述稍嫌簡略，惟尚難遽謂原判決有理由不備之違法。至於檢察官
於起訴書上之起訴法條，尚引用台灣省內菸酒專賣暫行條例第三十九條第五款，但上
訴人即使有該條款之行為，依規定僅得處以查獲物查獲時現值三倍以下之罰鍰，係行
政罰，並非刑罰，故原判決對此部分未予論述，於判決亦不生影響。綜上所述，上訴
意旨所指摘各點，均與法律規定得為第三審上訴理由之違法情形，不相適合，是其上
訴為違背法律上之程式，應予駁回。
據上論結，應依刑事訴訟法第三百九十五條前段，判決如主文。
中      華      民      國    八十七    年     十二     月     十七     日
                              最高法院刑事第六庭
                                  審判長法官  董  明  霈
                                        法官  丁  錦  清
                                        法官  賴  忠  星
                                        法官  林  茂  雄
                                        法官  王  居  財
      右正本證明與原本無異
                                              書  記  官
中      華      民      國    八十七    年     十二     月    二十三    日
